【裁判字號】    98,交抗,436
【裁判日期】    980707
【裁判案由】    聲明異議
【裁判全文】
臺灣高等法院高雄分院刑事裁定         98年度交抗字第436號
抗  告  人
即受處分人  甲○○
上列抗告人因違反道路交通管理處罰條例聲明異議案件，不服臺
灣高雄地方法院中華民國98年6 月8 日裁定（98年度交聲字第12
91號），提起抗告，本院裁定如下：
    主  文
抗告駁回。
    理  由
一、抗告意旨略以：舉發機關寄達之舉發通知單確實未附帶違規
    舉發照片，無法證明舉證是抗告人行駛違規，惟舉發機關卻
    死不認錯，仍堅稱有寄發違規舉發照片，抗告人無法心服。
    又抗告人於收到交通事件裁決書後，依法定期間內提出申訴
    並未逾時日，原處分機關卻依統一裁量基準裁處最高金額之
    新台幣（下同）6 千元，顯不合理。爰於法定期間內提起抗
    告，請撤銷原裁定，另為妥適之裁定云云。
二、原處分意旨略以：抗告人即受處分人甲○○於民國97年2 月
    9 日上午8 時26分許駕駛車號3570-MB 號自用小客車，行經
    國道1 號高速公路北上305 公里處，因行駛高速公路行車速
    度為每小時120 公里，超過規定最高速限每小時100 公里，
    經內政部警政署國道公路警察局第四警察隊逕行舉發抗告人
    「經雷射測速行速120KM ，限速100KM ，超速20KM，附照片
    （※雷射為一對一單點測速儀器，相片上十字標為測速瞄準
    點）」，並開立97年2 月14日公警局交字第Z00000000 號舉
    發違反道路交通管理事件通知單，而高雄市政府交通事件裁
    決中心依據道路交通管理處罰條例第33條第1 項第1 款規定
    ，於98年4 月9 日以高市交裁字第裁32-Z00000000號裁決書
    裁處抗告人罰鍰6,000 元。抗告人接獲裁決書後，不服上開
    裁決處分，於法定期間內向原審法院聲明異議。
三、按汽車行駛於高速公路，行車速度超過規定之最高速限或低
    於規定之最低速限，處汽車駕駛人新臺幣3,000 元以上6,00
    0 元以下罰鍰，道路交通管理處罰條例第33條第1 項第1 款
    定有明文。
四、經查，本件抗告人於97年2 月9 日上午8 時26分許駕駛車號
    3570-MB 號自用小客車，行經國道1 號高速公路北上305 公
    里處，因行駛高速公路行車速度為每小時120 公里，超過規
    定最高速限每小時100 公里，經內政部警政署國道公路警察
    局第四警察隊逕行舉發，並由原處分機關就其行駛高速公路
    ，行車速度超過規定之最高速限（20公里以上未滿40公里）
    部分之交通違規行為裁處罰鍰6,000 元之事實，有內政部警
    政署國道公路警察局97年2 月14日公警局交字第Z00000000
    號舉發違反道路交通管理事件通知單、原處分機關98年4 月
    9 日高市交裁字第裁32-Z00000000號違反道路交通管理事件
    裁決書各1 份及違規採證照片1 張附卷可稽，是抗告人有如
    上述之交通違規行為，堪以認定。至抗告人在原審所執原處
    分舉發違規事實不明確，並未列舉行駛該路段速限多少？抗
    告人超速多少等，明顯為胡亂舉發，且原舉發機關寄達之舉
    發通知單確實未附帶違規舉發照片，無法證明舉證是抗告人
    行駛違規等詞向原審聲明異議。然查，觀之原處分之裁決書
    內容，除記載異議人違規之時間、地點外，另並載明舉發違
    規事實為「汽車行駛高速公路速度超過規定最高速限（20公
    里以上未滿40公里）」，已就抗告人違反道路交通管理處罰
    條例第33條第1 項第1 款之違規行為清楚且具體描述，並已
    明確特定本件抗告人行車超速之範圍，原處分內容可謂具體
    而明確，並無抗告人所指舉發不明確及胡亂舉發之情形，且
    對照抗告人所收執之97年2 月14日公警局交字第Z00000000
    號舉發違反道路交通管理事件通知單，抗告人亦可輕易知悉
    其遭舉發違規之行車速度為每小時120 公里，違規地點之限
    速則為每小時100 公里，抗告人超速20公里，核與原處分內
    容所載「20公里以上未滿40公里」相符，益徵原處分並無抗
    告人所指胡亂舉發之情形。另所指舉發通知單亦未附帶違規
    舉發照片，無法證明舉證是抗告人行駛違規乙節，亦經原審
    依職權調閱本件交通違規事件之裁決資料，確有抗告人駕車
    違規超速之採證照片1 張在卷可稽，可資確認係抗告人所有
    之3570-MB 號自用小客車違規超速無疑，並無抗告人所指缺
    舉發採證照片之情形。是本件抗告人既有如上述之交通違規
    行為，而國道公路警察局第四警察隊之逕行舉發行為並無任
    何不當之處，另原處分內容亦稱明確，而無不能確認何人違
    規、違規事實等情事，是原處分機關乃逕行裁決，並依道路
    交通管理處罰條例第33條第1 項第1 款規定，又因抗告人並
    未於期限內繳納罰鍰而係經逕行裁決，而依違反道路交通管
    理事件統一裁罰基準表裁處抗告人罰鍰6,000 元，於法並無
    不合。原審因而依道路交通管理處罰條例第33條第1 項第1
    款、道路交通案件處理辦法第19條之規定，裁定駁回抗告人
    在原審之聲明異議。經核並無違誤。抗告人仍執陳詞提起抗
    告，並無理由，應予駁回。
五、據上論結，應依道路交通案件處理辦法第26條，刑事訴訟法
    第412 條，裁定如主文。
中    華    民    國    98    年    7     月     7    日
                刑事第一庭  審判長法  官  郭雅美
                                  法  官  張意聰
                                  法  官  莊崑山
以上正本證明與原本無異。
本裁定不得再抗告。
中    華    民    國    98    年    7     月     7    日
                                  書記官  葉淑華


司法院資訊處製作；財團法人民間司法改革基金會備份。
